臺中高等行政法院裁定
                                       100年度再字第27號
聲 請 人  　江宗杜
          　江茂銓
相 對 人  　臺中市南屯區公所
代　表　人　賴鎮安
訴訟代理人  王守都
上列當事人間因祭祀公業事件，聲請人對於最高行政法院100年9
月22日100年度裁字第2352號裁定以有行政訴訟法第273條第1項
第1款及第14款再審事由聲請再審（對本院100年6月2日100年度
訴字第39裁定聲請再審部分另行裁判），本院裁定如下：
    主　文
本件移送最高行政法院。
    理　由
一、祭祀公業江東管理人江義郎以民國（下同）99年6月30 日
    祭祀公業江東字第9907020號函檢附該公業規約及99年度
    第2次派下員大會會議紀錄，向相對人申請備查，業經相對
    人以99年7月6日公所民字第0990011571號函備查在案。嗣該
    公業管理人江義郎又以99年6月30日祭祀公業江東字第990
    7021號函檢送該公業房代表名單，向相對人申請備查，經相
    對人以99年7月8日公所民字第0990011574號函向臺中市政府
    請示，經臺中市政府99年7月19日府民禮字第09900194961號
    函示略以，有關房代表名單非祭祀公業條例規定之備查事項
    ，爰不予核備（原意為不予備查）。相對人遂以99年7月21
    日公所民字第0990012782號函（以下簡稱函1）復聲請人。
    該公業管理人江義郎復於99年10月25日以該公業房代表身分
    ，向相對人函送該公業申報過程說明及佐證資料，相對人以
    該公業派下員對於規約尚有存疑，遂以99年10月28日公所民
    字第0990019156號函（以下簡稱函2）復請按祭祀公業條例
    第57條規定辦理。聲請人不服上述函1及函2，提起訴願，經
    遭訴願決定以函1及函2非屬行政處分，而決定不受理，聲請
    人遂提起行政訴訟。經本院100年度訴字第39號裁定，以上
    述2函文非屬行政處分，再審聲請人起訴不合法而裁定駁回
    。聲請人不服，提起抗告，經最高行政法院以100年度裁字
    第2352號裁定駁回聲請人之抗告確定。聲請人主張本院100
    年度訴字第39號裁定及最高行政法院100年度裁字第2352號
    裁定，有行政訴訟法第273條第1項第1款及第14款再審事由
    ，而聲請再審。
二、按「民事訴訟法．．．第28條第1項．．．第29條至第31條
    之規定，於本節準用之。」、「訴訟之全部或一部，法院認
    為無管轄權者，依原告聲請或依職權以裁定移送於其管轄法
    院。」為行政訴訟法第18條、民事訴訟法第28條第1項定有
    明文。又「抗告程序，依行政訴訟法第272條準用民事訴訟
    法第495條之1第1項規定，係準用民事訴訟法第三編第一章
    關於上訴審程序之第二審程序，且行政訴訟法並無於抗告程
    序不得自行認定事實之規定，則最高行政法院審理抗告事件
    ，得自行認定事實，而與上訴程序有別。故對於最高行政法
    院駁回抗告之裁定聲請再審者，無論本於何種法定再審事由
    ，依同法第283條準用第275條第1項規定，應專屬最高行政
    法院管轄。」亦經最高行政法院100年度10月份第1次庭長法
    官聯席會議決議有案。本件聲請人主張最高行政法院100 年
    度裁字第2352號裁定有行政訴訟法第273條第1項第1款及第
    14款之再審事由聲請再審，依前揭規定及決議意旨，本件應
    由最高行政法院專屬管轄，聲請人向無管轄之本院聲請再審
    ，顯有未合，爰依職權以裁定移送於有管轄權之最高行政法
    院。
三、依行政訴訟法第283條、第275條第1項、第18條，民事訴訟
    法第28條第1項裁定如主文。
中　　華　　民　　國　　100　年　　12　　月　　28 　　日
                臺中高等行政法院第二庭
                          審判長法  官　王　茂　修
                                法  官　林  秋  華
                                法  官　莊　金　昌
以上正本證明與原本無異。
如不服本裁定，應於裁定送達後10日內以書狀敘明理由，經本院
向最高行政法院提起抗告（須依對造人數附具繕本）。
中　　華　　民　　國　　100　年　　12　　月　　28 　　日
           　　　　　　　　　　 書記官　林  昱  妏